# 关于证券公司保荐业务何时确认收入的问题

提问人：yangqiaozhiok 时间：2023-09-26 14:39:34
证券公司保荐业务，先与客户签订了保荐上市合作框架协议，框架协议中约定了股改、上市辅导、保荐承销费。然后分别签订了股改协议、上市辅导协议，目前还没签保荐协议。股改协议约定的股改已完成，上市辅导也已完成辅导备案，相应款项已收到，协议约定了收到的款项不再退回。这样的业务何时确认收入比较合适呢？

回答人：chenyiwei
这个问题首先应合理区分框架协议中所包含的履约义务。通常理解，除了股改具有相对独立性以外（如果后续更换其他券商，已完成的股改工作一般不需要重来一遍），后续的辅导、申报、反馈意见回复等服务都是具有高度关联性的，且一旦更换券商，新券商是不能利用原券商的工作成果的，必须从头再来一遍。因此后续各项服务应认为是构成一项整体的履约义务。
对框架协议中约定的收费，应合理地在上述两项履约义务之间分摊，股改完成后，对应于该履约义务的收入可以确认，但对应于另一履约义务的收入属于在一个时点确认的（参考：《收入准则应用案例——保荐服务的收入确认》），不能依据收款节点确认收入。